臺灣苗栗地方法院刑事判決　　　　　　　　　　　　　　九十三年度易字第一三號
　　公　訴　人　臺灣苗栗地方法院檢察署檢察官
　　被　　　告　甲○○
右列被告因違反保護令罪等案件，經檢察官提起公訴（九十二年度偵緝字第二三八號
、九十二年度偵字第四五七一號），經本院合議庭裁定適用簡式審判程序，判決如左
：
    主  文
甲○○違反法院禁止對被害人實施精神上不法侵害之保護令裁定，累犯，處有期徒刑
參月。又服用酒類，不能安全駕駛動力交通工具而駕駛，累犯，處有期徒刑捌月。應
執行有期徒刑玖月。
    事  實
一、甲○○素行不良，有竊盜、妨害自由等前科。民國八十七年間，因犯傷害直系尊
    親屬、妨害自由等案件，經本院依妨害自由罪判處有期徒刑三月（傷害部分因被
    害人乙○○○撤回告訴而為不受理判決），於八十八年九月二十二日易科罰金執
    行完畢；又於八十八年間犯公共危險罪（酒醉駕駛），經本院判處罰金二萬元，
    經易服勞役執行完畢；八十九年間又因再犯公共危險罪（酒醉駕駛），經本院判
    處有期徒刑五月，於九十年十二月九日執行完畢（構成累犯）。
二、甲○○與乙○○○係母子關係，因甲○○對乙○○○有家庭暴力行為，於九十二
    年四月十七日，經本院以九十二年度暫家護字第一九號民事暫時保護令，裁定甲
    ○○不得對乙○○○實施身體或精神上不法侵害之行為，亦不得直接或間接對乙
    ○○○為騷擾（同年九月十五日復經本院以九十二年度家護字第一一○號民事通
    常保護令裁定相同之保護內容），並經甲○○收受該暫時保護令在案。詎甲○○
    明知該命令內容，竟仍無視法院禁令，於九十二年五月二十二日上午八時許，在
    苗栗縣頭屋鄉北坑村二鄰田窩十九號乙○○○住處，以「大門扇，你去死吧」等
    騷擾言語，不法侵害乙○○○之精神情感，而違反前述民事暫時保護令效力，嗣
    經乙○○○報警查獲。
三、甲○○於九十二年十一月十八日中午十二時許，在苗栗縣苗栗市○○街之土地公
　　廟附近獨自飲酒至同日下午四時五十五分許，明知其飲酒後已至不能安全駕駛之
    程度，竟仍騎乘向傅榮達借來之動力交通工具，車牌號碼ＭＭＸ─五五五號重型
    機車前往同市○○路，並於同日傍晚五時五分許，行經該市○○里○○街時，因
    未戴安全帽而為警攔檢，並測得其飲酒後之吐氣所含酒精成份高達每公升一點六
    ○毫克。
四、案經乙○○○、苗栗縣警察局苗栗分局報告臺灣苗栗地方法院檢察署檢察官偵查
    起訴。
    理  由
一、程序方面：
    本件被告甲○○依起訴事實，所犯為家庭暴力防治法第五十條第一款、第二款之
    違反保護令罪及刑法第一百八十五條之三之公共危險罪，經核均屬刑事訴訟法第
    二百七十三條之一第一項所定死刑、無期徒刑、最輕本刑為三年以上有期徒刑以
    外之罪，亦非高等法院管轄之第一審案件，而被告於本院行準備程序中就被訴事
    實為有罪之陳述，經告知被告簡式審判程序之旨並聽取當事人意見後，本院合議
    庭裁定由受命法官獨任進行簡式審判程序，合先敘明。
二、認定犯罪事實所根據的證據及理由：
    (一)被告甲○○於偵、審中均自白犯罪不諱（參見臺灣苗栗地方法院檢察署九十二
      年十一月十八日、十二月十五日之偵訊筆錄及本院準備程序筆錄）。
    (二)有關違反保護令之事實，業據告訴人乙○○○於警訊、偵查中指訴歷歷（參見
      九十二年偵字第二五五四號卷第八頁至第十頁），復有本院九十二年度暫家護
      字第一九號民事暫時保護令、九十二年度家護字第一一○號民事通常保護令各
      一份附卷可稽（參見上揭偵卷第十頁、十一頁；第十六頁、十七頁），被告上
      開自白堪信為真實。
    (三)有關被告所犯酒醉駕車之事實，有被告於九十二牛年一月十八日被查獲當時所
      製作之酒精濃度測試表乙紙附卷可參 (見九十二年偵字第四五七一號卷第十一
      頁），復經證人即現場查獲警員陳仁康製作之測試觀察紀錄表、違規通知單各
      一份在卷可資佐證（參見九十二年偵字第四五七一號卷第十二、十三頁），堪
      證被告本部分自白亦堪信為真實。
    (四)按刑法第一百八十五條之三條文中所稱「不能安全駕駛動力交通工具」，除衡
      之行為人駕車時飲用酒類之程度及血液中酒精含量之多寡外，並應參以行為人
      當時之精神狀態、駕馭車輛之情形及對於交通號誌或指揮之遵守能力，以資相
      互佐証。駕駛人於呼氣中酒精濃度達每公升零點五五毫克以上者，參照世界各
      國標準即堪認不能安全駕駛，縱在此標準以下之行為，如輔以其他客觀事實得
      作為不能安全駕駛之判斷時，亦屬之，有行政院法務部八十八年五月十八日法
      八八檢字第００一六六九號函可稽。查被告駕車前即已飲用酒類，經警測定其
      吐氣中所含酒精濃度已達每公升一點六０毫克，揆之前揭說明，其駕駛車輛之
      注意能力顯已因飲酒而較平日為低，足徵其已不能安全駕駛動力交通工具甚明
      。
    (五)綜合上述各節參互佐證，被告自白違反保護令及公共危險犯行，均核與事實相
      符，應堪採信。事證明確，犯行堪以認定。
三、論罪科刑的理由：
    (一)核被告甲○○所為，分別係犯家庭暴力防治法第五十條第一款、第二款之違反
      保護令罪及刑法第一百八十五條之三之公共危險罪。右開所犯二罪名，犯意各
      別，行為互殊，應予分別論罪，合併處罰。
    (二)被告有事實欄所載犯罪科刑及執行情形，有臺灣高等法院被告全國前案紀錄表
      可查，其受有期徒刑執行完畢後，五年以內再犯本件有期徒刑以上之罪，為累
      犯，應依刑法第四十七條規定，加重其刑。
    (三)按被告前有傷害尊親屬之前科，又無視法院禁令，對同一被害人乙○○○為騷
      擾而違反保護令，其惡性較重；又被告前已有二次公共危險前科，且均經論罪
      科刑，仍不知警惕，再度酒醉駕車而遭查獲，堪證被告前所受罪刑之處罰，均
      未對被告生戒惕效果，不足以啟其憬悟之心，本件之量刑自不宜過輕。惟審酌
      被告此次雖有違反保護令之行為，然僅以言語為騷擾，對被害人精神上所造成
      之不法侵害尚屬輕微；其酒醉駕車犯行，亦時間甚短，又尚未肇事，對社會所
      造成之危險亦非明顯，而被告於偵、審中均能坦承犯行，有悛悔之意等一切情
      狀，爰分別量處如檢察官求處刑度之刑，並定其應執行刑如主文所示。
四、適用法律依據：
    (一)刑事訴訟法第二百七十三條之一第一項，第二百九十九條第一項前段。
    (二)家庭暴力防治法第五十條第一款、第二款，刑法第十一條前段、第一百八十五
      條之三、第四十七條、第五十一條第五款。
本案經檢察官廖啟村到庭執行職務。
中　　　華　　　民　　　國　　九十三　　年　　　三　　　月　　 十五 　　日
                                    臺灣苗栗地方法院刑事第三庭
                                          法  官  楊  台  清
右正本證明與原本無異。
如不服本判決，應於判決送達後十日內向本院提出上訴狀（應抄附繕本）。告訴人或
被害人如對於本判決不服者，應具備理由請求檢察官上訴，其上訴期間之計算係以檢
察官收受判決正本之日期為準。
                                          書記官  李  達  成
中　　　華　　　民　　　國　　九十三　　年　　　三　　　月　　 十五 　　日
附錄本判決論罪科刑法條全文：
中華民國刑法第一百八十五條之三
服用毒品、麻醉藥品、酒類或其他相類之物，不能安全駕駛動力交通工具而駕駛者，
處一年以下有期徒刑、拘役或三萬元以下罰金。
附錄論罪科刑法條家庭暴力防治法第五十條：
違反法院第十三條、第十五條所為之下列裁定者，為本法所稱之違反保護令罪，處三
年以下有期徒刑、拘役或科或併科新臺幣十萬元以下罰金：
一  禁止實施家庭暴力行為。
二  禁止直接或間接騷擾、接觸、通話或其他連絡行為。
